【裁判字號】    98,訴,79
【裁判日期】    980807
【裁判案由】    偽造有價證券等
【裁判全文】
臺灣彰化地方法院刑事判決                98年度訴字第79號
公  訴  人  臺灣彰化地方法院檢察署檢察官
被      告  甲○○
指定辯護人  徐承蔭  律師
上列被告因偽造有價證券等案件，經檢察官提起公訴（97年度偵
字第604 號），本院判決如下：
    主  文
甲○○犯詐欺取財罪，處有期徒刑肆月，減為有期徒刑貳月，如
易科罰金，以銀元佰元即新臺幣玖佰元折算壹日。
    犯罪事實
一、甲○○前因積欠林水吉新臺幣（下同）12萬餘元，經由報紙
    廣告得知有販賣支票之訊息，先於民國95年4 月間某日，在
    臺中市○○路與林森路口，臺中市立文化中心附近，向真實
    姓名年籍不詳之成年男子，以8 千元之代價購入林甄莉為發
    票人，華南商業銀行新豐分行為付款人，發票日為95年6 月
    5 日，票據號碼為FC0000000 號，面額135,000 之支票1 張
    （未據扣案）；嗣竟基於意圖為自己不法所有之犯意，明知
    上開支票，係以不相當之對價取得，屆期並無兌現之可能，
    旋於同年4 月26日，在臺中市○○路某處持上開支票交付予
    不知情之林水吉，供清償債務之用，致林水吉陷於錯誤而收
    受之，並支付1 萬元差額予甲○○，甲○○因此獲得延期履
    行債務之財產上利益及詐得1 萬元。嗣上開支票由林水吉輾
    轉交予乙○○，並由乙○○於同年6 月7 日，持上開支票向
    臺中市西屯郵局提示不獲兌現，始知上情。
二、案經林甄莉之配偶丙○○訴由新竹縣警察局竹北分局報告臺
    灣新竹地方法院檢察署呈請臺灣高等法院檢察署檢察長核轉
    臺灣彰化地方法院檢察署檢察官偵查起訴。
    理  由
壹、證據能力部分：
一、按被告以外之人於審判外之言詞或書面陳述，除法律有規定
    者外，不得作為證據，刑事訴訟法第159 條第1 項定有明文
    ，此為「傳聞法則」之原則性規定。依該條於92年2 月6 日
    修正理由二所示，所謂「法律有規定者」，係指刑事訴訟法
    第159 條之1 至第159 條之5 及第206 條等規定，此外，尚
    包括94年2 月5 日修正前性侵害犯罪防治法第15條第2 項（
    修正後關於證據能力部分規定於第17條）、兒童及少年性交
    易防制條例第10條第2 項、家庭暴力防治法第28條第2 項、
    組織犯罪防制條例第12條中有關秘密證人筆錄等多種刑事訴
    訟特別規定之情形，是被告以外之人於審判外之言詞或書面
    陳述，如為前開法律所規定之例外情形，得作為證據，此為
    「傳聞法則」之例外規定。惟前開陳述如不得作為證據，而
    無證據能力，仍非不得以之彈劾有證據能力之證據，進而削
    弱或否定其證明力。
二、證人乙○○之警詢筆錄（臺灣新竹地方法院檢察署96年度偵
    字第7107號卷第59、60頁），乃被告甲○○以外之人於審判
    外之言詞陳述，原則上無證據能力，辯護人於審判程序又不
    同意作為證據，依刑事訴訟法第159 條第1 項、第159 條之
    5 第1 項規定，無證據能力。
三、至本案後述所引用被告以外之人於審判外之供述證據，除前
    揭被告已爭執其證據能力之部分外，其餘被告及辯護人於準
    備程序本院訊問時對證據能力均不爭執，且至言詞辯論終結
    前，渠等亦未聲明異議，又無不適當情形，符合刑事訴訟法
    第159 條之5 規定，應得為證據。
貳、有罪部分：
一、上開犯罪事實，業據被告於本院審理時坦承不諱，核與證人
    乙○○於本院審理時證述之情節相符，而系爭支票為林甄莉
    於94年6 月27日向華南商業銀行新豐分行申設使用，帳號為
    000000000 號，嗣於95年2 月22日中午12時30分，在新竹縣
    新豐鄉○○路166 號遭人所竊，並由林甄莉之配偶丙○○報
    警處理，並經林甄莉辦理掛失止付；其後並由乙○○向台中
    西屯郵局提示後，亦確因掛失空白票據為由，遭退票而不獲
    兌現等情，亦據證人丙○○證述無訛，並有新竹縣警察局竹
    北分局受理刑事案件報案三聯單、支票正反面影本、退票理
    由單、掛失止付票據提示人資料查報表（見臺灣新竹地方法
    院檢察署96年度偵字第7107號卷第29、30、98、99頁）附卷
    可稽，足認被告自白與事實相符。從而，本件事證明確，被
    告上開犯行洵堪認定。
二、按刑法第339 條第1 、2 項分別規定詐欺取財罪及詐欺得利
    罪，前者之行為客體係指財物，後者則指取得債權、免除債
    務、延期履行債務或提供勞務等財物以外之財產上不法利益
    ，86年度臺上字第3534號判決意旨足資參照。本件被告以顯
    不相當之價格，購入系爭支票，其明知於票載發票日屆至時
    ，135000元並無法兌現，其佯以清償債務，然依民法第320
    條所定因清償債務而對於債權人負擔新債務者，除當事人另
    有意思表示外，若新債務不履行時，其舊債務仍不消滅，故
    系爭支票跳票時，被告對於林水吉之債務並未消滅，被告既
    陳明交付該支票之目的乃在先頂一下等語（見本院卷第84頁
    反面、第128 頁），其因此而獲取得以延期履行債務之不法
    利益，至為灼然；尚且，被告猶自林水吉處詐得票面金額扣
    除債務之差額1 萬元，自應分別成立詐欺得利與詐欺取財罪
    ，合先敘明。
三、次按，刑法業經總統於94年2 月2 日，以華總一義字第0940
    0014901 號令修正公布，並自95年7 月1 日施行（下稱修正
    後刑法）。又行為後法律有變更者，適用行為時之法律。但
    行為後之法律有利於行為人者，適用最有利於行為人之法律
    ，修正後刑法第2 條第1 項定有明文；而所謂「法律變更」
    與法律修正之概念有別，係指因法律修正而「刑罰」有實質
    之更異而言（如修正後新舊法法定本刑輕重變更），始有依
    上開規定為準據法而比較適用新法或舊法之問題。如新舊法
    處罰之輕重仍然相同，並無有利或不利之情形，即無適用上
    開規定為比較之餘地，自應依一般法律適用之原則，適用現
    行、有效之裁判時法論處（最高法院95年度臺上字第6909號
    判決意旨參照）。次按，新舊刑法關於刑之規定，雖同採從
    輕主義，係適用最有利於行為人之法律，既曰法律，自較刑
    之範圍為廣，比較時應就罪刑有關之共犯、未遂犯、連續犯
    、牽連犯、結合犯以及累犯加重、自首減輕、暨其他法定加
    減原因、與加減例等一切情形，綜其全部之結果，而為比較
    ，再適用有利於行為人之法律處斷，最高法院24年上字第46
    34號判例著有明文。經查：
  (一)關於法定刑中罰金部分，修正前刑法第33條第5 款規定「罰
    金：1 元以上。」，依80年5 月6 日修正前罰金罰鍰提高標
    準條例第3 條之規定（罰金罰鍰提高標準條例已於98年4 月
    29日經總統公布廢止，業於98年5 月1 日生效），復由司法
    院、行政院會銜於72年7 月27日發布，自72年8 月1 日施行
    ，提高刑法所定罰金數額10倍，並依現行法規所定貨幣單位
    折算新臺幣條例第2 條之規定：「現行法規所定金額之貨幣
    單位為圓、銀元或元者，以新臺幣元之3 倍折算之。」，經
    折算為新臺幣後，則罰金刑之最輕刑度為新臺幣30元以上；
    修正後刑法第33條第5 款規定「罰金：新臺幣1 千元以上，
    以百元計算之。」，經比較新舊法結果，以舊法較有利於行
    為人。是以，刑法第339 條第1 項之詐欺取財罪、第2 項之
    詐欺得利罪雖未修正，惟其法定刑中罰金之部分即因上開比
    較新舊法之結果，以適用舊法為有利於被告。
  (二)刑法第55條關於想像競合犯之規定，於修正後增訂「但不得
    科以較輕罪名所定最輕本刑以下之刑」之但書規定，依最高
    法院95年5 月23日95年第8 次刑事庭會議決議，認此係科刑
    之限制，為法理之明文化，非屬法律之變更，即無法律修正
    比較適用之問題，應適用裁判時法（最高法院95年11月7 日
    95年第21次刑事庭會議決議參照）。
  (三)綜上所述，揆諸首揭法律條文及判例意旨，綜合比較結果，
    以適用修正前之法律為有利於被告。
四、核被告所為，係犯刑法第339 條第2 項之詐欺得利罪、同條
    第1 項之詐欺取財罪。其以一行為觸犯上開二罪，為想像競
    合犯，應依刑法第55條之規定，論以情節較重之詐欺取財罪
    。起訴書雖未援引刑法第339 條第2 項之詐欺得利罪，然於
    犯罪事實欄既已敘明被告有持用系爭支票，以清償債務之事
    實（起訴書此部分誤認被告之債權人為乙○○），且起訴之
    行使偽造有價證券部分，其行為本即含有詐欺性質，故此部
    分之犯罪事實自應認業經提起公訴；又被告所犯詐欺取財罪
    部分與已起訴詐欺得利之犯罪事實具有上開想像競合犯之審
    判不可分關係，本院亦應加以審究，併予敘明。爰審酌被告
    明知系爭支票無法兌現，猶持以向林水吉表明清償債務，並
    收取其間之差額，其心態實屬可議，且因此紊亂票據流通交
    易，危害社會金融秩序，本非不得予以嚴懲，惟斟酌被告事
    後業已償還積欠林水吉之債務，林水吉亦輾轉清償執票人乙○○，堪認已盡力填補被害人所受之損害，犯後尚知坦承犯
    行，態度良好等一切情狀，量處如主文所示之刑，並諭知易
    科罰金之折算標準。又依修正後刑法第41條第1 項前段規定
    ：「犯最重本刑為5 年以下有期徒刑以下之刑之罪，而受6
    個月以下有期徒刑或拘役之宣告者，得以新臺幣1 千元、2
    千元或3 千元折算1 日，易科罰金。」；而依廢止前罰金罰
    鍰提高標準條例第2 條前段之規定，就其原定數額提高為
    100 倍折算1 日，即應以銀元300 元折算1 日，復依現行法
    規所定貨幣單位折算新臺幣條例第2 條之規定，經折算為新
    臺幣後，為新臺幣900 元折算為1 日，經比較修正前後之易
    科罰金折算標準，以舊法之規定，較有利於被告，爰依修正
    前刑法之規定，諭知易科罰金之折算標準。末按，中華民國
    96年罪犯減刑條例（下稱減刑條例）業經總統於96年7 月4
    日以華總一義字第09600083761 號令公布，並自同年月16日
    施行；而犯罪在中華民國96年4 月24日以前者，除本條例另
    有規定外，有期徒刑、拘役或罰金，減其刑期或金額二分之
    一；又依本條例應減刑之罪，未經判決確定者，於裁判時，
    減其宣告刑。依前項規定裁判時，應於判決主文同時諭知其
    宣告刑及減得之刑，減刑條例第2 條第1 項第3 款、第7 條
    分別定有明文。本件被告上開犯行，其犯罪時點為96年4 月
    24日以前，爰依上開規定減其宣告刑，並諭知易科罰金之折
    算標準。另按，沒收為從刑之一種，依主從不可分原則，應
    附隨於主刑而同時宣告之（最高法院93年度臺上字第744 號
    判決意旨參照），本件未扣案之系爭支票，並非被告所偽造
    ，詳後述，即無從依刑法第205 條之規定諭知沒收，且該支
    票非屬違禁物，復已輾轉交由乙○○收受，已非被告所有之
    物，亦與刑法第38條所定各款要件尚有未合，爰不予以宣告
    沒收之。
、不另為無罪部分：
一、公訴意旨略以：被告甲○○明知上開支票係來路不明之贓物
    ，竟仍故買之，且擅自在上開支票填寫票面金額為135000元
    後，於同年4 月26日，在臺中市將上開偽造票面金額之支票
    ，交與乙○○收執，以清償債務，因認被告涉有刑法第349
    條第2 項之故買贓物罪、第201 條第1 項之偽造有價證券罪
    嫌云云。
二、按犯罪事實應依證據認定之，無證據不得認定犯罪事實；又
    不能證明被告犯罪或其行為不罰者，應諭知無罪之判決，刑
    事訴訟法第154 條第2 項第301 條第1 項分別定有明文。
    次按「犯罪事實應依證據認定之，所謂證據，須適於為被告
    犯罪事實之證明者，始得採為斷罪資料。」、「認定犯罪事
    實所憑之證據，雖不以直接證據為限，間接證據亦包括在內
    ；然而無論直接或間接證據，其為訴訟上之證明，須於通常
    一般之人均不致有所懷疑，而得確信其為真實之程度者，始
    得據為有罪之認定」，又認定不利於被告之事實，須依積極
    證據，苟積極證據不足為不利於被告事實之認定時，即應為
    有利於被告之認定，更不必有何有利之證據，最高法院53年
    臺上字第2750號、76年臺上字第4986號、30年上字第816 號
    判例亦分別著有明文可資參照。尚且，刑事訴訟法第161 條
    第1 項明定：「檢察官就被告犯罪事實，應負舉證責任，並
    指出證明之方法。」；因此，檢察官對於起訴之犯罪事實，
    應負提出證據及說服之實質舉證責任。倘其所提出之證據，
    不足為被告有罪之積極證明，或其指出證明之方法，無從說
    服法院以形成被告有罪之心證，基於無罪推定之原則，自應
    為被告無罪判決之諭知，最高法院92年臺上字第128 號判例
    明揭此旨。申言之，刑事訴訟制度受「倘有懷疑，則從被告
    之利益為解釋」、「被告應被推定為無罪」原則所支配，故
    得為訴訟上證明者，無論為直接或間接證據，須客觀上於吾
    人一般社會生活經驗均不致有所懷疑，而達於確信之程度者
    ，且除認定被告犯罪之外，無從本於同一事證為其他有利於
    被告之合理推斷，始可以之為不利之認定，倘其證明尚未達
    於確信之程度，而有合理可疑存在時，即難據為被告有罪之
    認定。
三、本件公訴人認被告涉犯刑法第349 條第2 項之故買贓物罪、
    第201 條第1 項之偽造有價證券罪嫌，無非係以前揭犯罪事
    實業據(一)被告之自白；(二)證人丙○○、乙○○之證述；(三)新
    竹縣警察局竹北分局受理刑事案件報案三聯單、支票正反面
    影本、退票理由單、掛失止付票據提示人資料查報表，為其
    論據。訊據被告固坦承確有購買系爭支票之行為，然堅決否
    認有何故買贓物及偽造有價證券之犯行，辯稱：伊認為系爭
    支票可能是公司倒閉拿出來賣，如果是贓物伊不敢買，而且
    在偵訊中說有填寫支票金額部分不實在，當時只是覺得認罪
    比較省事等語。
四、經查：
  (一)按刑法之故買贓物罪係以行為人明知為他人財產上之犯罪所
    取得之物，而有償取得該贓物之所有權始克成立，最高法院
    98年度臺非字第94號、97年度臺非字第108 號、97年度臺上
    3867號判決意旨均明揭此旨。次按，刑法第201 條第1 項之
    偽造有價證券罪，所稱「偽造」乃指無權製作有價證券之人
    ，假冒他人名義，或逾越有製作權人之授權範圍，而製作外
    觀上具有價證券形式之虛偽證券之行為而言，最高法院82年
    度台上字第6384號判決意旨足資參照。是關於刑法上故買贓
    物罪之構成要件，主觀上自必以明知為他人財產上之犯罪所
    取得之物，客觀上猶以支付對價而有償取得，始克當之；至
    偽造有價證券部分，亦須行為人未得本人之授權或逾越本人
    之授權範圍，主觀上猶以該本人之名義虛偽為之，而於客觀
    上為完成填載有價證券要式之行為，方足成立偽造有價證券
    罪；是故，倘行為人主觀上並非明知為贓物，而僅有買受之
    行為，或並無假冒他人名義，亦無虛偽製作之客觀上行為，
    均難以上開罪名相繩。本件被告係以8 千元之代價購入系爭
    支票乙節，業據被告供陳不諱，是被告有無上開犯行，厥為
    其是否明知該支票為他人竊盜、侵占、搶奪或強盜等犯罪所
    得之物？以及被告取得該支票時，該支票是否尚未完成發票
    行為，而由被告填載完成？
  (二)質之被告於本院審理時供陳：「（問：為何要買這張支票？
    ）因為我欠綽號『阿吉』之人大約12萬元，我想要用這張票
    先頂一下。（問：當時你跟賣支票給你的人，是如何交易的
    ？）我是先打電話給他，問他有沒有再賣票，對方說有，就
    說看約在哪裡，對方原本說1 張票要1 萬元，後來以8 千元
    成交。（問：當時你有無跟他說你想要的支票金額及到期日
    ？）電話中我沒有提到我要的支票金額及到期日。是約見面
    之後再談。（問：是否於95年4 月間某日，透過自由時報廣
    告，在臺中市○○路向真某實姓名不詳之某成年男子購得，
    其上蓋有林甄莉印鑑，並載明發票日期為95年6 月5 日之華
    南商業銀行新豐分行支票號碼FC0000000 號空白支票1 張？
    ）我向他買的時候，支票都已經填寫好了，我自己沒有加上
    任何文字或是蓋章。（問：是否知道該票是丙○○於同年2
    月22日在其新竹縣新豐鄉○○路166 號住處遭竊之失物？）
    我不知道。（問：是否知道對方賣給你的支票，可能是來路
    不明之贓物？）當時我只想到這可能是有公司倒閉，拿出來
    使用，如果是贓物，我不敢買。（問：賣票之人提示給你的
    那兩、三張支票之面額及到期日各是如何？）金額是20幾萬
    元及我買的那張，其他我沒有印象。（問：既然你沒有事先
    告知他票面金額及發票日，為何他知道帶兩、三張支票讓你
    選，而且其中系爭支票剛好跟你的想法吻合？）對方拿出來
    的是兩、三張沒錯，但是我不知道他皮包裡是否還有其他的
    票。（問：你剛稱賣票的人有拿出兩、三張票給你選，是否
    每張支票都已經完成發票行為？）我看的那兩張都是已經寫
    好的，我只有大概看一下發票人，我沒有問發票人是何人，
    對方告訴我發票人發票信用很好。」等語（見本院卷第83頁
    反面至第85頁反面）。顯見，被告固以不相當之對價取得系
    爭票據，然其主觀上既已知悉該票於發票日屆至時，發票人
    斷無使票載135000元之金額兌現之必要，其與綽號「阿吉」
    之人間之債務，本無從因此而消滅，其所欲達成之目的無非
    在於緩期清償，減輕債主追債之壓力，已如前述；而坊間如
    報載刊登販售支票廣告等，不無充斥「人頭支票」、「芭樂
    票」等無法兌現之空頭支票，該等所謂之空頭支票，或有以
    虛設行號惡意銷售無兌現可能之支票者，或有委請知情之人
    以相當對價或其他方式，至金融行庫設立帳戶並請領甲存支
    票供自己使用，亦即發票名義人知情，並志願充為「人頭」
    概括授權他人簽發支票之類型，即利用他人急需票據使用，
    而以自己名義或取得授權人之名義，對外販售空頭支票牟利
    者；果如此，則被告主觀上是否明知系爭支票為他人失竊之
    贓物，實不無疑義；其辯稱系爭支票可能是公司倒閉拿出來
    賣等語，意指有權簽發票據之人，已陷於無資力之狀態，遂
    將剩餘支票向第三人兜售之情，即非全然無據，自不得僅以
    低於票面價格購入之事實，率爾認定被告有故買贓物之犯意
    。
  (三)其次，被害人林甄莉所遺失之空白支票為FC0000000 至FC00
    00000 號乙節，業據告訴人於警詢證述明確；經比對，發票
    日為95年6 月5 日者即有FC0000000 （即本件系爭支票）、
    FC0000000 、FC0000000 號三張、面額分別為135000元、25
    5000元、228000元，此有票據正反面影本、退票理由單及掛
    失止付票據提示人資料查報表在卷為憑（見臺灣新竹地方法
    院檢察署96年度偵字第7107號卷第29、72至74、86、87、98
    、99頁），其上所蓋用之發票人之印鑑均相同，然異於被害
    人於遺失前所留存之原始印鑑，有華南商業銀行新豐分行98
    年5 月19日華豐字第980151號函及檢附原始印鑑卡影本附卷
    可證（見本院卷第97、98頁），足認該批空白支票遺失後，
    確遭人以偽造之同一印鑑而為簽發票據之行為，被告於檢察
    官偵查中並陳明日期是對方填的乙節，而系爭支票之日期既
    係被告以交付支票予林水吉之日估算40日到期，本非其他購
    買支票或販售支票之人所得知悉，徵諸上開3 張支票均載明
    相同之發票日，其間之巧合既屬微乎其微，被告上開辯稱即
    無不可信之處；而被告對於系爭支票既無贓物之認識，倘系
    爭支票之金額欄確屬空白，又係付費購得，實際上自已取得
    販售支票者之授權，本得自行任意填載票面金額，若其於檢
    察官偵查中所稱金額乃由其所填載乙節屬實，被告何以不將
    空白之票面金額填寫諸如與其他同發票日之高面額支票？又
    何以僅記載與所欠債務相差無幾之金額？被告果若於購買系
    爭支票時，即蓄意以偽造有價證券方式詐騙林水吉，自可填
    寫高於欠款甚多之金額，以便詐取更多之差額；其後於交付
    系爭支票時，僅詐欺取財1 萬元左右，益證其所辯乃自販售
    支票之人處，挑選金額較接近、較符需要者購之，伊於購買
    支票時，其上之金額、日期均已填寫完成等語，實非無稽；
    參以，檢察官固執以被告於偵查中業已自白，然查空頭支票
    之來源不一，本不乏該發票名義人志願充為人頭，以其名義
    開戶及申領支票供他人簽發使用，該他人及經該他人同意而
    簽發之人，已得發票人即「人頭」之直接或間接概括授權而
    簽發者，此類情形，均無成立偽造有價證券罪之餘地（最高
    法院95年度臺上字第3326號判決意旨參照），被告主觀上既
    認系爭支票乃自有權簽發票據之人而來，自無該當偽造有價
    證券罪之構成要件，縱如起訴書所指被告有填寫金額之發票
    行為，亦與該罪之成立要件並不相符；而此部分之爭點既不
    影響被告罪責，反適足以證之，被告所辯其確無填載金額乙
    節，應堪採信。
  (四)至證人丙○○、乙○○之證述，均僅能證明系爭支票，乃被
    害人所失竊，並遭真實姓名年籍不詳之人所偽造，而為被告
    所購得之事實，然無從以上開證人之證詞，認定被告確有明
    知贓物而故買，與偽造簽發被害人所失竊空白支票之犯行，
    併予敘明。
五、綜上所述，本件尚無積極證據足認被告係明知為贓物，而故
    買系爭支票，縱其有未必故意，亦與構成要件有間，即難以
    故買贓物罪相繩；又被告既無假冒他人名義，而為填寫金額
    之發票行為，初已不合於偽造有價證券罪之構成要件，亦無
    證據足認被告知悉系爭票據為遭人竊取之空白支票，而與偽
    造票據之人，有何犯意聯絡與行為分擔，檢察官對於起訴之
    犯罪事實，所提出之證據尚無法排除合理之懷疑，即使人產
    生確信之程度，不足為被告有罪之積極證明；此外，亦查無
    其他積極證據足資證明被告有何故買贓物及偽造有價證券之
    犯行，揆諸首揭判決意旨，本應均為無罪之諭知，惟公訴意
    旨認偽造有價證券罪與上開經論罪科刑之詐欺得利罪、詐欺
    取財罪，有想像競合犯之裁判上一罪關係（見本院卷第125
    頁反面），故買贓物罪復與偽造有價證券罪，有牽連犯之裁
    判上一罪關係，本院爰均不另為無罪之諭知。
據上論斷，應依刑事訴訟法第299 條第1 項前段，刑法第2 條第
1 項前段、第339 條第1 項、第2 項、第55條、修正前刑法第41
條第1 項前段，廢止前罰金罰鍰提高標準條例第1 條前段、第2
條，現行法規所定貨幣單位折算新臺幣條例第2 條，中華民國96
年罪犯減刑條例第2 條第1 項第3 款、第7 條，判決如主文。
中    華    民    國    98    年    8     月    7     日
                  刑事第三庭    審判長法  官  廖政勝
                                      法  官  紀佳良
                                      法  官  戰諭威
以上正本證明與原本無異。
如不服本判決應於收受判決後10日內向本院提出上訴書狀，並應
敘述具體理由；其未敘述上訴理由者，應於上訴期間屆滿後20日
內向本院補提理由書 (均須按他造當事人之人數附繕本)「 切勿
逕送上級法院」。
告訴人或被害人對於判決如有不服具備理由請求檢察官上訴者，
其上訴期間之計算係以檢察官收受判決正本之日期為準。
中    華    民    國    98    年    8     月    7     日
                                      書記官  陳佳宏
附錄本判決論罪之法條：
中華民國刑法第339條：
意圖為自己或第三人不法之所有，以詐術使人將本人或第三人之
物交付者，處5 年以下有期徒刑、拘役或科或併科1 千元以下罰
金。
以前項方法得財產上不法之利益或使第三人得之者，亦同。
前二項之未遂犯罰之。


司法院資訊處製作；財團法人民間司法改革基金會備份。
